【裁判字號】    88,上易,5620
【裁判日期】    890105
【裁判案由】    傷害
【裁判全文】
臺灣高等法院刑事判決                          八十八年度上易字第五六二０號
    上訴人  即
    被      告  乙○○○
    輔  佐  人  丙○○
    即被告之
右上訴人，因傷害案件，不服臺灣台北地方法院，八十八年度易字第二三二四號，中
華民國八十八年十月二十日第一審判決（起訴案號：台灣台北地方法院檢察署八十八
年度偵字第六六一三號）提起上訴，本院判決如左：
    主      文
上訴駁回。
    事      實
一、乙○○○與案外人徐紹炳曾因裝修工程施工問題發生糾紛尚未解決，雙方於民國
    八十八年二月二十五日中午十二時二十分許，在台北市○○路○段三之一號九樓
    之樓梯口相遇而發生爭執，嗣該大樓管理員催促徐紹炳下樓移動擋路之自用小客
    車，乙○○○因爭執未果，阻擋徐紹炳下樓，在旁之甲○○○乃將乙○○○拉開
    以利徐紹炳下樓移車，乙○○○因掙扎而與甲○○○發生拉扯，進而互毆（甲○
    ○○部分，由原法院另案審理中），乙○○○基於普通傷害之犯意，以手抓甲○
    ○○之手部，以腳踢甲○○○之腿部，致甲○○○受有左上肢瘀傷（二．五公分
    ×二．五公分、二．五公分×二公分）、右下肢瘀傷（一．二公分×一公分）、
    左下肢瘀腫（一公分×一公分）之傷害。
二、案經被害人甲○○○訴請台灣台北地方法院檢察署檢察官偵查起訴。
    理      由
一、訊據上訴人即被告乙○○○（下稱被告），矢口否認右揭傷害犯行，辯稱：當時
    伊與徐紹炳在理論，甲○○○用蘋果丟伊頭部，抓伊頭髮，並出手搥打伊頭部，
    伊為反擊始將腳撐起欲踢開甲○○○云云。然查：右揭事實業據告訴人即被害人
    甲○○○指訴甚詳，並經證人吳炳豫、范姜蕭寶珠、范姜秀寬等人證述在卷，而
    告訴人因被告之行為受有傷害，亦有驗傷診斷書、病歷等件附卷可資佐證。顯見
    被告所為上述辯解不足採信，事證明確，被告之犯行堪予認定。
二、核被告所為，係犯刑法第二百七十七條第一項之普通傷害罪。
三、原審依調查所得適用刑法第二百七十七條第一項、第四十一條，罰金罰鍰提高標
    準條例第一條前段、第二條，審酌被告之品行、犯罪動機、目的、手段、與告訴
    人之關係、告訴人受傷程度尚屬輕微及被告犯罪後之態度等一切情狀，量處拘役
    十五日，並諭知易科罰金之折算標準，以資懲儆。經核認事用法及量刑均無不合
    。應予維持，被告上訴意旨，略以伊係被害人，並無打傷告訴人，經核與本院調
    查所得不符被告確有與告訴人互毆，致告訴人有上開傷情，上訴核無理由，應予
    駁回。
據上論斷，應依刑事訴訟法第三百六十八條，判決如主文。
本案經檢察官劉永清到庭執行職務。
中      華      民      國    八十九    年      一      月      五      日
                              臺灣高等法院刑事第十八庭
                                  審判長法  官  吳  明  峰
                                        法  官  張  傳  栗
                                        法  官  陳  忠  行
右正本證明與原本無異。
不得上訴。
                                        書記官  李  華  安
中      華      民      國    八十九    年      一      月      六      日
附錄：本案論罪科刑法條全文
刑法第二百七十七條第一項：
傷害人之身體或健康者，處三年以下有期徒刑，拘役或一千元以下罰金。


司法院資訊處製作；財團法人民間司法改革基金會備份。
